ja: サポートされるテレビ放送標準: ATSC; ATSC 3.0; DVB-C; DVB-S; DVB-S2; DVB-T; DVB-T2; NTSC; PAL; SECAM; その他
pt-PT: Padrões de transmissão de TV suportados: ATSC; ATSC 3,0; DVB-C; DVB-S; DVB-S2; DVB-T; DVB-T2; NTSC; PAL; SECAM; Outro
fi: Tuetut TV-lähetysstandardit: ATSC; ATSC 3.0; DVB-C; DVB-S; DVB-S2; DVB-T; DVB-T2; NTSC; PAL; SECAM; Muu
ro-RO: Standarde de difuzare TV suportate: ATSC; ATSC 3,0; DVB-C; DVB-S; DVB-S2; DVB-T; DVB-T2; NTSC; PAL; SECAM; Altele
de: Unterstützte TV-Übertragungsstandards: ATSC; ATSC 3.0; DVB-C; DVB-S; DVB-S2; DVB-T; DVB-T2; NTSC; PAL; SECAM; Sonstiges
ru: Поддерживаемые стандарты телевещания: ATSC; ATSC 3.0; DVB-C; DVB-S; DVB-S2; DVB-T; DVB-T2; NTSC; PAL; SECAM; Другой
nl: Ondersteunde tv-uitzendstandaarden: ATSC; ATSC 3,0; DVB-C; DVB-S; DVB-S2; DVB-T; DVB-T2; NTSC; PAL; SECAM; Andere
da: Understøttede tv-sendestandarder: ATSC; ATSC 3.0; DVB-C; DVB-S; DVB-S2; DVB-T; DVB-T2; NTSC; PAL; SECAM; Andet
hu: Támogatott TV-műsorszórási szabványok: ATSC; ATSC 3.0; DVB-C; DVB-S; DVB-S2; DVB-T; DVB-T2; NTSC; PAL; SECAM; Egyéb
pt-BR: Padrões de transmissão de TV suportados: ATSC; ATSC 3,0; DVB-C; DVB-S; DVB-S2; DVB-T; DVB-T2; NTSC; PAL; SECAM; Outro
cs: Podporované standardy televizního vysílání: ATSC; ATSC 3,0; DVB-C; DVB-S; DVB-S2; DVB-T; DVB-T2; NTSC; PAL; SECAM; Jiné
zh-CN: 支持的电视广播标准: ATSC; ATSC 3.0; DVB-C; DVB-S; DVB-S2; DVB-T; DVB-T2; NTSC; PAL; SECAM; 其他
en: TV broadcast standards supported: ATSC; ATSC 3.0; DVB-C; DVB-S; DVB-S2; DVB-T; DVB-T2; NTSC; PAL; SECAM; Other
th: มาตรฐานการออกอากาศทีวีที่รองรับ: ATSC; ATSC 3.0; DVB-C; DVB-S; DVB-S2; DVB-T; DVB-T2; NTSC; PAL; SECAM; อื่นๆ
nb: TV-kringkastingsstandarder støttet: ATSC; ATSC 3.0; DVB-C; DVB-S; DVB-S2; DVB-T; DVB-T2; NTSC; PAL; SECAM; Annet
sk-SK: Podporované normy pre televízne vysielanie: ATSC; ATSC 3.0; DVB-C; DVB-S; DVB-S2; DVB-T; DVB-T2; NTSC; PAL; SECAM; Iné
ko: 지원되는 TV 방송 표준: ATSC; ATSC 3.0; DVB-C; DVB-S; DVB-S2; DVB-T; DVB-T2; NTSC; PAL; SECAM; 기타
sl-SI: Podprti televizijski oddajni standardi: ATSC; ATSC 3,0; DVB-C; DVB-S; DVB-S2; DVB-T; DVB-T2; NTSC; PAL; SECAM; Drugo
fr: Normes de diffusion TV prises en charge: ATSC; ATSC 3.0; DVB-C; DVB-S; DVB-S2; DVB-T; DVB-T2; NTSC; PAL; SECAM; Autre
bg-BG: Поддържани телевизионни излъчвателни стандарти: ATSC; ATSC 3,0; DVB-C; DVB-S; DVB-S2; DVB-T; DVB-T2; NTSC; PAL; SECAM; Други
lt-LT: Palaikomi TV transliacijos standartai: ATSC; ATSC 3.0; DVB-C; DVB-S; DVB-S2; DVB-T; DVB-T2; NTSC; PAL; SECAM; Kita
tr: Desteklenen TV yayın standartları: ATSC; ATSC 3,0; DVB-C; DVB-S; DVB-S2; DVB-T; DVB-T2; NTSC; PAL; SECAM; Diğer
pl: Obsługiwane standardy transmisji telewizyjnej: ATSC; ATSC 3.0; DVB-C; DVB-S; DVB-S2; DVB-T; DVB-T2; NTSC; PAL; SECAM; Inne
vi: Tiêu chuẩn phát sóng TV được hỗ trợ: ATSC; ATSC 3,0; DVB-C; DVB-S; DVB-S2; DVB-T; DVB-T2; NTSC; PAL; SECAM; Khác
hr-HR: Podržani televizijski standardi emitiranja: ATSC; ATSC 3,0; DVB-C; DVB-S; DVB-S2; DVB-T; DVB-T2; NTSC; PAL; SECAM; Ostalo
el: Υποστηριζόμενα πρότυπα τηλεοπτικής μετάδοσης: ATSC; ATSC 3.0; DVB-C; DVB-S; DVB-S2; DVB-T; DVB-T2; NTSC; PAL; SECAM; Άλλο
es: Estándares de transmisión de TV soportados: ATSC; ATSC 3,0; DVB-C; DVB-S; DVB-S2; DVB-T; DVB-T2; NTSC; PAL; SECAM; Otros
it: Standard di trasmissione TV supportati: ATSC; ATSC 3.0; DVB-C; DVB-S; DVB-S2; DVB-T; DVB-T2; NTSC; PAL; SECAM; Altro
sv: TV-sändningsstandarder som stöds: ATSC; ATSC 3,0; DVB-C; DVB-S; DVB-S2; DVB-T; DVB-T2; NTSC; PAL; SECAM; Övrigt
zh-TW: 支援的電視廣播標準: ATSC; ATSC 3.0; DVB-C; DVB-S; DVB-S2; DVB-T; DVB-T2; NTSC; PAL; SECAM; 其他